# 关于少数股东权益计算的问题

提问人：扮老江湖 时间：2019-03-26 10:03:48
陈版，您帮我看一下这个案例：
A 公司为境外公司，A 公司原两个股东持股比例分别为 90% 和 10%， 2014 年中方公司购买其中一个股东的全部 90% 股权，对A 公司进行控制。投资时 A 公司净资产账面余额 350 ，评估增值 5600 ，评估后净资产公允价值 5950 ，长期股权投资成本5000
麻烦您看一下合并抵消是否正确（单位：美元）：
借：原所有者权益账面金额 350
资本公积 5600*（1-25%）=4200
商誉 905
贷：长期股权投资 5000
少数股东权益 35010%+42000.1=455
请问（ 1 ）少数股东权益和商誉是否正确？
（ 2 ）商誉一旦确定后，是不是就按照 905 美元计量，以后年度年末汇率不同，各期商誉也会不同？
（ 3 ）境外公司所得税不是 25%，是否要对增值部分提递延所得税负债？

回答人：chenyiwei
基本赞同 2 楼意见。
对于你的问题（ 2 ），在证监会会计部《 2013 年上市公司年报会计监管报告》
中有专门提及：
8. 境外并购形成商誉的外币折算
近年来，境外并购已成为我国企业发展国际市场、进行全球布局的重要手段。境外并购中取得的子公司，其记账本位币可能与购买方的记账本位币不同，从而构成会计意义上的境外经营。
购买方的合并报表中，购买境外经营形成的商誉是境外并购取得的资产之一，应作为境外经营的资产进行会计处理，即以境外经营的记账本位币计价，并在资产负债表日按照当日即期汇率进行折算。实务中，部分上市公司没有把购买境外经营形成的商誉与境外经营的资产、境外经营财务报表的折算联系起来，在初始确认购买境外经营形成的商誉后就不再考虑与其相关的外币折算问题，从而影响到合并报表中的商誉余额及外币报表折算差额的正确计量。

提问人：扮老江湖 时间：2019-04-02 10:03:11
资产评估增值的美元金额，每年年末需要按汇率计算吗？如果计算，合并中应该怎样处理？

回答人：chenyiwei
如果是境外经营的子公司，则其各项资产、负债（含购买日的评估增值额及其后续折旧、摊销、减值后的剩余金额，以及商誉）都应按期末汇率进行折算。

提问人：扮老江湖 时间：2019-04-03 19:25:01
比如购买日评估增值借：无形资产贷：资本公积，这笔分录在以后资产负债表日，还需要根据汇率重新计算吗？如果不计算，原理是什么。谢谢！

回答人：chenyiwei
对其中的资产价值每年末都按现行汇率重新折算，差额调整其他综合收益（外币报表折算差额）。